Inventaris van de archieven van de Hypotheekbewaarders in Zuid-Holland: Gorinchem, 1811-1838
Nationaal Archief, Den Haag
- 1812-1838, B.
  - Registers van overschrijving van akten van eigendomsovergang van onroerend goed, 1812-1838.; 16-106; 91 delen
    - "89", 104
    - "90", 105
    - "91", 106
  - Registers van inschrijving van borderellen van hypotheekakten, 1812-1838.; 107-151; 45 delen
    De serie heeft een eigen nummering 1-45, die in de specificatie hieronder tussen aanhalingstekens is vermeld; in de repertoria (inv.nrs. 152-207) wordt naar deze nummering verwezen.
    - "1", 107
    - "2", 108
    - "3", 109
    - "4", 110
    - "5", 111
    - "6", 112
    - "7", 113
    - "8", 114
    - "9", 115
    - "10", 116
    - "11", 117
    - "12", 118
    - "13", 119
    - "14", 120
    - "15", 121
    - "16", 122
    - "17", 123
    - "18", 124
    - "19", 125
    - "20", 126
    - "21", 127
    - "22", 128
    - "23", 129
    - "24", 130
    - "25", 131
    - "26", 132
    - "27", 133
    - "28", 134
    - "29", 135
    - "30", 136
    - "31", 137
    - "32", 138
    - "33", 139
    - "34", 140
    - "35", 141
    - "36", 142
    - "37", 143
    - "38", 144
    - "39", 145
    - "40", 146
    - "41", 147
    - "42", 148
    - "43", 149
    - "44", 150
    - "45", 151
  - "Repertoria van Hypothecaire Formaliteiten": indices op de registers van overschrijving van akten van eigendomsovergang en op de registers van inschrijving van hypotheekakten, 1812-1838.; 152-207; 56 delen
    De serie heeft een eigen nummering 1-56, die in de specificatie hieronder tussen aanhalingstekens wordt vermeld; in de klappers (inv.nrs. 208-214) wordt naar deze nummering verwezen.
    - "1", 152
    - "2", 153
    - "3", 154
    - "4", 155
    - "5", 156
    - "6", 157
    - "7", 158
    - "8", 159
    - "9", 160
    - "10", 161
    - "11", 162
    - "12", 163
    - "13", 164
    - "14", 165
    - "15", 166
    - "16", 167
    - "17", 168
    - "18", 169
    - "19", 170
    - "20", 171
    - "21", 172
    - "22", 173
    - "23", 174
    - "24", 175
    - "25", 176
    - "26", 177
    - "27", 178
    - "28", 179
    - "29", 180
    - "30", 181
    - "31", 182
    - "32", 183
    - "33", 184
    - "34", 185
    - "35", 186
    - "36", 187
    - "37", 188
    - "38", 189
    - "39", 190
    - "40", 191
    - "41", 192
    - "42", 193
    - "43", 194
    - "44", 195
    - "45", 196
    - "46", 197
    - "47", 198
    - "48", 199
    - "49", 200
    - "50", 201
    - "51", 202
    - "52", 203
    - "53", 204
    - "54", 205
    - "55", 206
    - "56", 207
  - Klappers op de namen van grondeigenaren/schuldenaren, voorkomend in de repertoria, 1812-1838.; 208-214; 7 delen
    Inv.nrs. 208-210 verwijzen naar repertoria nrs. 1-14; inv.nrs. 211-214 verwijzen naar repertoria nrs. 15-56.
    - A - H, 208
    - J - Q, 209
    - R - Z, 210
    - A - F, 211
    - G - K, 212
    - L - R, 213
    - S - Z, 214